臺灣新竹地方法院刑事判決
111年度訴字第652號
公  訴  人  臺灣新竹地方檢察署檢察官
被      告  陳裕明



選任辯護人  許子豪律師
上列被告因違反毒品危害防制條例案件，經檢察官提起公訴（11
1年度偵字第10110號），本院判決如下︰
    主  文
陳裕明犯如附表一編號1至4所示之罪，各處如附表一編號1至4「
罪名及宣告刑暨沒收」欄所示之刑及沒收，應執行有期徒刑參年
。扣案如附表二編號1、3、4所示之物均沒收。
    事  實
一、陳裕明明知甲基安非他命係毒品危害防制條例第2條第2項第
    2款所定之第二級毒品，不得非法販賣，竟基於販賣第二級
    毒品甲基安非他命之犯意，於民國111年2月22日前某日，自
    真實姓名年籍不詳之成年男子處購得甲基安非他命後，於附
    表一所示之時間，以行動電話門號0000000000號聯絡陳美玲
    ，在附表一所示之地點，以附表一所示之價格販賣如附表一
    所示數量之第二級毒品甲基安非他命予陳美玲。嗣為警依本
    院核發通訊監察書執行通訊監察後，持本院核發之搜索票執
    行搜索及臺灣新竹地方檢察署檢察官依法核發之拘票執行拘
    提，於111年7月14日16時45分許，在新竹縣○○鄉○○路0段00
    巷00弄00號前，將陳裕明拘提到案，並扣得夾鍊袋3包、電
    子磅秤1個、玻璃球吸食器4個、白色結晶粉末1包（毛重29.
    36公克）、棕色結晶粉末1包（毛重2.06公克）及Samsung手
    機1支、殘渣袋5個等物，始查悉上情。
二、案經新竹市警察局第一分局報告臺灣新竹地方檢察署檢察官
    偵查起訴。
    理  由
壹、程序部分
一、按被告以外之人於審判外之言詞或書面陳述，除法律有規定
    者外，不得作為證據。又按被告以外之人於審判外之陳述，
    雖不符合前4條（即刑事訴訟法第159條之1至第159條之4 ）
    之規定，但經當事人於審判程序同意作為證據，法院審酌該
    言詞陳述或書面陳述作成時之情況，認為適當者，亦得為證
    據；當事人、代理人或辯護人於法院調查證據時，知有第15
    9條第1項不得為證據之情形，而未於言詞辯論終結前聲明異
    議者，視為有前項之同意。刑事訴訟法第159條第1項、第15
    9條之5分別定有明文。本案檢察官、被告陳裕明及辯護人，
    於本院言詞辯論終結前，對卷內被告以外之人於審判外之陳
    述，於本院準備程序及審理時均表示無意見而同意有證據能
    力（本院卷第25頁、第124至125頁），且迄至言詞辯論終結
    前亦未再聲明異議，經本院審酌該等證據之形成情況，核無
    違法取證或其他瑕疵，認以之作為本案認定事實之依據應屬
    適當，依刑事訴訟法第159條之5規定，有證據能力。
二、至其餘非供述證據部分，本院查無有何違反法定程序取得之
    情形，復經本院於審理中踐行證據調查程序，依刑事訴訟法
    第158條之4之反面解釋，認有證據能力。
貳、實體部分
一、認定被告犯罪事實所憑之證據及理由
（一）上揭犯罪事實，業據被告陳裕明於偵查、本院準備程序、
      審理時均坦承不諱（偵卷第102至103頁，本院卷第24頁、
      第129頁），核與證人陳美玲（偵卷第15至19頁反面、他
      卷第89至91頁）、劉壯容（偵卷第90至94頁反面、第96至
      97頁反面）分別於警詢、偵查中所述相符，以及有新竹市
      警察局第一分局搜索扣押筆錄、扣押物品目錄表（偵卷第
      21至23頁）、扣案物照片（偵卷第37至46頁）、新竹市警
      察局第一分局偵查隊偵辦阿樂專案毒品案報告書（偵卷第
      5至6頁反面）、附表一所示之通訊監察譯文（偵卷第16頁
      反面至18頁反面）、本院111年聲搜字第319號搜索票（偵
      卷第20頁）、職務報告（偵卷第83頁）、新竹市警察局偵
      辦毒品案件尿液檢體委驗單、台灣尖端先進生技醫藥股份
      有限公司濫用藥物檢驗報告（尿液檢體編號：A-131，見
      本院卷第47至51頁）、台灣尖端先進生技醫藥股份有限公
      司毒品證物鑑定分析報告（毒品編號：A-50、A-50-1、A-
      50-2，見本院卷第59至61頁）等在卷可稽，復有如附表二
      所示之物扣案足憑（扣押物品清單見本院卷第63頁、第71
      頁、第81頁），是被告上開出於任意性之自白，應與事實
      相符，堪以採信。
（二）按販賣毒品罪係屬重罪，若無利可圖，衡情一般持有毒品
      者，當不致輕易將持有之毒品交付他人。又販賣毒品乃違
      法行為，非可公然為之，且有其獨特之販售通路及管道，
      亦無公定之價格，復可任意增減其分裝之數量，而每次買
      賣之價量，亦可能隨時依市場貨源之供需情形、交易雙方
      之關係深淺、資力、對行情之認知、可能風險之評估、查
      緝是否嚴緊，及購買者被查獲時供述購買對象之可能性風
      險評估等事由異其標準，非可一概而論，是販賣之利得，
      誠非固定，縱使販賣之人從價差或量差中牟利方式互異，
      其意圖營利之非法販賣行為仍屬同一。查本案被告於本院
      審理時供稱：本案販賣毒品有1500元的話，可能有賺2、3
      百元；附表所示1000元的部分，我大概可以賺300元等語
      （見本院卷第28頁），足徵被告主觀上確有藉販賣第二級
      毒品以營利之意圖甚明。
（三）綜上所述，本案事證已臻明確，被告犯行洵堪認定，應依
      法論科。
二、論罪科刑：
（一）按甲基安非他命係毒品危害防制條例第2條第2項第2款所
      定之第二級毒品，是核被告就附表一編號1至4所為，均係
      犯毒品危害防制條例第4條第2項之販賣第二級毒品罪。被
      告於販賣第二級毒品甲基安非他命前之持有甲基安非他命
      之低度行為應為販賣之行為所吸收，均不另論罪。　
（二）被告所為4次販賣第二級毒品犯行間，犯意各別，行為互
      殊，應予分論併罰。
（三）刑之加重減輕事由：　　　
  １、累犯不予加重之說明：
　　　被告前因公共危險案件，經本院以109年度交易字第738號
      判決判處有期徒刑3月確定，於110年11月4日易科罰金執
      行完畢等情，有臺灣高等法院被告前案紀錄表1份存卷可
      查（見本院卷第116至117頁），是被告於受有期徒刑執行
      完畢後，5年以內故意再犯本案有期徒刑以上之各罪，均
      為累犯。然本院審酌被告經執行完畢之前案，與本案所犯
      販賣毒品案件之罪質並不相同，且卷內並無確切事證，足
      認被告有何特別之重大惡性，或對刑罰之反應力薄弱等教
      化上之特殊原因，故本院參酌大法官會議解釋第775號解
      釋文及理由書之意旨，認無必加重其最低法定本刑之必要
      ，爰就累犯部分不予加重其最低本刑。
　２、毒品危害防制條例第17條第2項規定適用之說明：
　　  本案被告於偵查及審判中，就上開販賣第二級毒品犯行均
      自白犯罪，業如前述；是就附表一各編號所示販賣第二級
      毒品犯行，均應依毒品危害防制條例第17條第2項之規定
      減輕其刑。
　３、刑法第59條適用之說明：　　
　　⑴按刑法第59條酌量減輕其刑之規定，必其犯罪之情狀顯可
      憫恕者，認科以法定最低刑度仍嫌過重者，始得為之。而
      所謂「犯罪之情狀顯可憫恕」，必須犯罪另有特殊之原因
      與環境等情，而在客觀上足以引起一般同情，認為即予宣
      告法定最低度刑期猶嫌過重者而言。
　　⑵查被告所為販賣第二級毒品犯行固值非難，惟審酌被告如
      附表一所示各次販賣毒品之數量及金額非鉅，交易之對象
      均為同一人，與一般通常情形之販賣毒品係為求鉅額獲利
      ，或查獲之毒品多達數百、數千公克之情形有別，犯罪情
      節尚屬輕微，其因一時失慮而為本件犯行，以被告所犯毒
      品危害防制條例第4條第2項之販賣第二級毒品罪，其法定
      刑為無期徒刑或10年以上有期徒刑，得併科1,500萬元以
      下罰金，縱依毒品危害防制條例第17條第2項之規定減輕
      ，與其犯罪情節相較，仍屬情輕法重，客觀上足以引起一
      般同情，顯有堪以憫恕之處，本院認縱處以依偵審自白規
      定減輕後之法定最低刑度，猶嫌過重，爰均依刑法第59條
      之規定減輕其刑，並遞減輕之。
（四）爰審酌被告明知毒品對人身心健康危害甚鉅，如任其氾濫
      、擴散，對社會治安危害非淺，竟仍無視國家禁令，而為
      附表一各編號所示之販賣毒品犯行，增加毒品流通、擴散
      之風險，並危害社會治安與國民健康，所為實屬不該；兼
      衡被告自承高中肄業之智識程度，已婚、子女成年，案發
      迄今均與父親、配偶、兒子同住，職業為工廠臨時工，經
      濟狀況勉持，須扶養行動不便且患有慢性疾病之年邁父親
      (見本院卷第130頁、第133至145頁)，暨其犯罪之動機、
      目的、手段、素行、所販售毒品之數量、所獲利益等一切
      情狀，量處如附表一各編號「罪名及宣告刑暨沒收」欄所
      示之刑，並定其應執行刑如主文所示。
三、沒收之說明：
（一）犯罪所得部分：
　　　按犯罪所得，屬於犯罪行為人者，沒收之。但有特別規定
      者，依其規定。前2項之沒收，於全部或一部不能沒收或
      不宜執行沒收時，追徵其價額，刑法第38條之1第1項、第
      3項分別定有明文。被告為如附表一編號1至4所示販賣第
      二級毒品犯行，因而實際取得如附表一編號1至4「毒品種
      類、數量、價格」欄所示款項，業據被告於本院訊問時供
      承在卷（見本院卷第130頁)，此為被告犯販賣毒品罪實際
      所得財物，雖未扣案，仍應依刑法第38條之1第1項前段、
      第3項規定宣告沒收，並諭知於全部或一部不能沒收或不
      宜執行沒收時，追徵其價額。
（二）犯罪所用之物部分：
　　　按犯毒品危害防制條例第4條至第9條、第12條、第13條或
      第14條第1項、第2項之罪者，其供犯罪所用之物，不問屬
      於犯罪行為人與否，均沒收之，毒品危害防制條例第19條
      第1項定有明文。扣案如附表二編號1所示之Samsung手機1
      支係被告所有，用以為本案販毒聯繫使用（見本院卷第28
      頁、第126頁）；如附表二編號3、4所示之物，係被告所
      有，供本案犯行所用等語，業據被告於本院訊問時供述在
      卷（見本院卷第28頁），足徵上開物品均係供被告本案販
      賣第二級毒品所用之物，自應依毒品危害防制條例第19條
      第1項規定宣告沒收。至扣案如附表二編號2、5、6、7所
      示之殘渣袋5個、玻璃球4個、白色結晶粉末1包、棕色結
      晶粉末1包，雖為被告所有，然殘渣袋5個、玻璃球4個為
      供其施用毒品所用之物，白色結晶粉末1包及棕色結晶粉
      末1包，經送鑑定均為第三級毒品去甲假麻黃鹼（見本院
      卷第60至61頁之毒品證物鑑定分析報告），均與本案犯行
      無關等情，業據被告於本院訊問時供述在卷（見本院卷第
      28頁、第126頁），爰不予宣告沒收，附此敘明。
據上論斷，應依刑事訴訟法第299條第1項前段，毒品危害防制條
例第4條第2項、第17條第2項、第19條第1項，刑法第11條、第47
條第1項、第59條、第51條第5款、第38條之1第1項前段、第3項
，判決如主文。
本案經檢察官周文如提起公訴，檢察官馮品捷到庭執行職務。
中　　華　　民　　國　　111 　年　　10　　月　　18　　日
                  刑事第六庭    審判長法　官  黃美盈
　　　　　　　　　                    法  官  楊麗文
　　　　　　　　　　　　　　　　　　　法  官  蔡玉琪　
以上正本證明與原本無異。
如不服本判決應於收受本判決後20日內向本院提出上訴書狀，上
訴書狀應敘述具體理由。上訴書狀未敘述上訴理由者，應於上訴
期間屆滿後20日內補提理由書狀於本院(均須按他造當事人之人
數附繕本 )「切勿逕送上級法院」。 
中　　華　　民　　國　　111 　年　　10　　月　　18　　日
　　　　　　　　　　　　　　　　　    書記官　曾柏方
附錄本案論罪科刑法條：
毒品危害防制條例第4條第2項：
製造、運輸、販賣第二級毒品者，處無期徒刑或10年以上有期徒
刑，得併科新臺幣1千5百萬元以下罰金。

附表一：
編號 對象 持用門號 時間  地點 毒品種類、數量、價格(新臺幣) 證據 罪名及宣告刑暨沒收 1 陳美玲 0000000000 111年2月22日22時許 新竹縣○○鄉○○路0段00巷00弄00號巷口樹下 安非他命0.4公克（1000元） 1.證人陳美玲之證述（見偵卷第15至19頁反面、他卷第89至91頁）。 2.被告陳裕明持用門號0000000000與對象於111年2月21日起之通訊監察譯文5通（見偵卷第16頁反面）。 陳裕明犯販賣第二級毒品罪，累犯，處有期徒刑貳年柒月。未扣案之犯罪所得新臺幣壹仟元沒收，於全部或一部不能沒收或不宜執行沒收時，追徵其價額。 2 陳美玲 0000000000 111年2月25日10時23分許 新竹縣○○鄉○○路0段00巷00弄00號巷口樹下 安非他命0.4公克（1000元） 1.證人陳美玲之證述（見偵卷第15至19頁反面、他卷第89至91頁）。 2.被告陳裕明持用門號0000000000與對象於111年2月25日起之通訊監察譯文7通（見偵卷第17頁）。 陳裕明犯販賣第二級毒品罪，累犯，處有期徒刑貳年柒月。未扣案之犯罪所得新臺幣壹仟元沒收，於全部或一部不能沒收或不宜執行沒收時，追徵其價額。 3 陳美玲 0000000000 111年3月2日14時30分許 新竹縣○○鄉○○路0段00巷00弄00號巷口樹下 安非他命1公克（2000元） 1.證人陳美玲之證述（見偵卷第15至19頁反面、他卷第89至91頁）。 2.被告陳裕明持用門號0000000000與對象於111年3月2日起之通訊監察譯文13通（見偵卷第18頁）。 陳裕明犯販賣第二級毒品罪，累犯，處有期徒刑貳年捌月。未扣案之犯罪所得新臺幣貳仟元沒收，於全部或一部不能沒收或不宜執行沒收時，追徵其價額。 4 陳美玲 0000000000 111年3月16日15時2分許 新竹縣○○鄉○○路0段00巷00弄00號巷口樹下 安非他命1公克（2500元） 1.證人陳美玲之證述（見偵卷第15至19頁反面、他卷第89至91頁）。 2.被告陳裕明持用門號0000000000與對象於111年3月16日起之通訊監察譯文5通（見偵卷第18頁反面）。 陳裕明犯販賣第二級毒品罪，累犯，處有期徒刑貳年捌月。未扣案之犯罪所得新臺幣貳仟伍佰元沒收，於全部或一部不能沒收或不宜執行沒收時，追徵其價額。 

附表二（扣案物品）：
編號 物品名稱 備註 1 Samsung智慧型手機壹支 本院111年度院保字第657號(見本院卷第63頁)。　 2 殘渣袋伍個 本院111年度院保字第658號(見本院卷第71頁)。 3 夾鏈袋參包 本院111年度院保字第658號(見本院卷第71頁)。 4 電子磅秤壹個 本院111年度院保字第658號(見本院卷第71頁)。 5 玻璃球肆個 本院111年度院保字第658號(見本院卷第71頁)。 6 白色結晶粉末壹包（毛重29.36公克） 本院111年度院安字第88號(見本院卷第81頁)。 經送鑑定為第三級毒品去甲假麻黃鹼（純質淨重不詳） 7 棕色結晶粉末壹包 （毛重2.06公克） 本院111年度院安字第88號(見本院卷第81頁)。 經送鑑定為第三級毒品去甲假麻黃鹼（純質淨重不詳）